【裁判字號】    89,上訴,3738
【裁判日期】    890904
【裁判案由】    違反藥事法
【裁判全文】
灣高等法院刑事判決                          八十九年度上訴字第三七三八號
    上  訴  人  臺灣板橋地方法院檢察署檢察官
    被      告  乙○○
右上訴人因被告違反藥事法案件，不服臺灣板橋地方法院八十九年度訴字第五一九號
，中華民國八十九年九月四日第一審判決（起訴案號：臺灣板橋地方法院檢察署八十
九年度偵字第一二八六號），提起上訴，本院判決如左：
    主  文
上訴駁回。
    理  由
一、公訴意旨略以：被告乙○○ (吸用安非他命部分已另為強制戒治中）明知安非他
    命為禁藥，基於概括犯意，連續自民國（下同）八十七年一月至三月，在台北縣
    林口鄉瑞平村一鄰二號（起訴書誤為瑞明村一鄰二號）附近，仲介甲○○向某一
    綽號為「崁仔」之年籍不詳成年男子，購買價值為新台幣（下同）一千元至二千
    元不等之安非他命，每次賺取五百元至六百元之介紹費，嗣於八十七年七月三十
    一日零時許，在台北縣林口鄉○○○路六十八巷十二號四樓之三為警查獲等情，
    因認被告涉有藥事法第八十三條第一項牙保禁藥罪嫌。
二、按犯罪事實應依證據認定之，無證據不得推定其犯罪事實，刑事訴訟法第一百五
    十四條定有明文。又認定不利於被告之事實，須依積極證據，苟積極證據不足為
    不利於被告事實之認定時，即應為有利於被告之認定，更不必有何有利之證據，
    而認定犯罪事實所憑證據，雖不以直接證據為限，間接證據亦包括在內；然無論
    直接或間接證據，其為訴訟上之證明，須於通常一般之人均不致有所懷疑，而得
    確信其為真實之程度者，始得據為有罪之認定，如未能發現相當證據，或證據不
    足以證明，自不能以推測或擬制之方法，以為裁判基礎（參見最高法院三十年上
    字第八一六號、七十六年台上字第四九八六號、四十年台上字第八六號判例）。
三、訊據被告乙○○堅詞否認有牙保禁藥犯行，辯稱甲○○為其姪女之同居人，「崁
    仔」係其丈夫友人，其僅介紹甲○○與「崁仔」認識在其家中打麻將，並未介紹
    甲○○向「崁仔」購買安非他命，更未從中謀利，僅係打麻將時有抽頭，及「崁
    仔」予其吃紅等語。按檢察官認被告有牙保禁藥之犯行，無非係以被告於偵查中
    之自白，及甲○○於警訊中之指述為其論據，惟查：（一）本案係緣起於甲○○
    於八十七年七月十一日因施用第二級毒品安非他命遭警查獲，供出向被告購買安
    非他命，警方因而循線查獲被告，按證人甲○○於警訊時係指稱「安非他命係我
    向綽號「姐仔」買的，前後約五次（八十七年元月至三月買四次），最後一次是
    八十七年七月十日十時，向「姐仔」買二千元安非他命（約一公克）。每當我要
    安非他命，就到他家門前喊「姐仔」，他就會出來，然後我就用手指要買幾千元
    （通常都是一、二千元）。「姐仔」就會拿安非他命與我交易。」等語，並指稱
    「姐仔」即為被告乙○○（八十七年度偵字第一七０八二號卷第十頁），據此以
    言，甲○○在警訊中除指稱曾向被告購買安非他命外，完全未有任何關於經由被
    告之牙保而向「崁仔」購買安非他命之陳述，是甲○○之供述顯然與被告有無牙
    保禁藥犯行之待證事實無關，不得作為被告有違反藥事法犯行之證據。（二）被
    告於警訊中係供稱曾於八十六年三月間至八十六年底間販賣安非他命，並於八十
    七年七月十日賣與甲○○四次，但均欠費未還等語（偵字第一七０八二號卷第八
    頁），完全未提及曾介紹甲○○購買安非他命，其後被告於偵查中雖自白曾介紹
    甲○○向「崁仔」購買安非他命四次並從中得利等情（八十八年度觀執緝字第一
    號卷、第十一頁，八十九年度偵字第一二八六號卷、第四、五頁），然而隨後於
    審理中又翻異其詞，辯稱僅係介紹甲○○與「崁仔」認識打麻將云云，是被告前
    後之供述內容均非一致；至於被告雖曾自白介紹甲○○向「崁仔」購買安非他命
    ，然而與甲○○指述係向被告直接購買安非他命之情節顯不相同，且又查無其他
    任何補強證據足以證明被告該部分之自白確與事實相符，則被告之上開自白亦顯
    然不足資為唯一之罪證。此外復查無其他任何足以證明被告有牙保禁藥犯行之積
    極證據存在，自屬不能證明被告犯罪。
四、原判決以不能證明被告犯罪而為被告無罪之諭知，經核於法洵無違誤，檢察官提
    起上訴，仍執甲○○於警訊中所為顯然與被告有無牙保禁藥犯行之待證事實完全
    無關之供述，指摘原判決不當，自無理由，應予駁回。
據上論斷，應依刑事訴訟法第三百六十八條，判決如主文。
本案經檢察官賴俊雄到庭執行職務。
中      華      民      國    八十九    年     十二     月    二十六    日
                              臺灣高等法院刑事第二十三庭
                          審判長法  官  劉 靜 嫻
                                        法  官  林 勤 綱
                                        法  官  宋    祺
右正本證明與原本無異。
如不服本判決應於收受送達後十日內向本院提出上訴書狀，其未敘述上訴之理由者並
得於提起上訴後十日內向本院補提理由書（均須按他造當事人之人數附繕本）。
                                        書記官  郭 淑 卿
中      華      民      國    八十九    年     十二     月    二十九    日


司法院資訊處製作；財團法人民間司法改革基金會備份。
